en: Jockstrap design features: Cock ring; Codpiece; Crotchless; Detachable pouch; Harness-compatible D-rings; LED light-up; Open back; Padded pouch; Zipper front; Other
sv: Jockstraps designfunktioner: Penisring; Skamkapsel; Öppen gren; Avtagbar påse; Selekompatibla D-ringar; LED-belysning; Öppen baksida; Vadderad påse; Dragkedja fram; Annat
th: คุณสมบัติการออกแบบของจ็อกสแตรป: ห่วงรัด; เป้าเสริม; เปิดเป้า; เป้าถอดได้; ห่วงตัว D สำหรับใส่สายรัด; มีไฟ LED; เปิดหลัง; เป้าบุนวม; ซิปหน้า; อื่นๆ
fi: Alasuojuksen muotoiluominaisuudet: Penisrengas; Kalukukkaro; Haaraton; Irrotettava pussi; Valjaiden kanssa yhteensopivat D-renkaat; LED-valaistu; Avoin takaosa; Pehmustettu pussi; Vetoketju edessä; Muu
it: Caratteristiche di design del sospensorio: Cock ring; Conchiglia; Crotchless; Conchiglia staccabile; Anelli a D compatibili con imbracatura; Illuminazione LED; Aperto dietro; Conchiglia imbottita; Zip sul davanti; Altro
bg-BG: Характеристики на дизайна на атлетичния суспензор: Ерекционен пръстен; Багаул; Без дъно; Свалящо се джобче; D-образни халки, съвместими с хамут; Светещо с LED; Открит гръб; Подплатено джобче; С цип отпред; Друго
pt-PT: Características do design da coquilha: Anel peniano; Conquilha; Abertura na virilha; Bolsa amovível; Argolas em D compatíveis com arnês; Iluminação LED; Costas abertas; Bolsa acolchoada; Fecho éclair à frente; Outro
sk-SK: Dizajnové vlastnosti suspenzora: Penisový krúžok; Puzdro (codpiece); Bez rozkroku; Odnímateľné puzdro; D-krúžky kompatibilné s popruhmi; LED osvetlenie; Otvorená zadná časť; Vystužené puzdro; Predný zips; Iné
lt-LT: Atletinio dirželio dizaino savybės: Varpos žiedas; Gulpikas; Atviru tarpkoju; Nuimamas maišelis; D formos žiedai, suderinami su diržais; Su LED apšvietimu; Atvira nugara; Paminkštintas maišelis; Užtrauktukas priekyje; Kita
nl: Jockstrap ontwerpkenmerken: Cockring; Schaambuidel; Kruisloos; Afneembare buidel; Harnascompatibele D-ringen; Ledverlichting; Open rug; Buidel met padding; Rits aan de voorkant; Overig
pt-BR: Jockstrap recursos de design: Anel peniano; Coquilha; Sem fundilho; Suporte removível; Argolas em D compatíveis com arnês; Iluminação LED; Costas abertas; Suporte acolchoado; Zíper frontal; Outros
da: Designfunktioner for jockstrap: Penisring; Skamkapsel; Uden skridt; Aftagelig pose; D-ringe, der er kompatible med seletøj; LED-lys; Åben bagside; Polstret pose; Lynlås foran; Andet
cs: Konstrukční prvky jockstrapu: Kroužek na penis; Krytí rozkroku (codpiece); Otevřený rozkrok; Odnímatelný váček; D-kroužky kompatibilní s popruhy; LED osvětlení; Otevřená záda / zadní část; Polstrovaný váček; Přední část na zip; Jiné
hr-HR: Značajke dizajna jockstrapa: Prsten za penis; Suspenzor; Otvoreno međunožje; Odvojiva prednjica; D-prstenovi kompatibilni s remenjem; LED osvjetljenje; Otvoreni stražnji dio; Podstavljena prednjica; Prednji patentni zatvarač; Ostalo
ro-RO: Caracteristicile de design ale jockstrapului: Inel pentru penis; Buzunar proeminent; Decupat în zona intimă; Buzunar detașabil; Inele D compatibile cu harnașamentul; Cu iluminare LED; Spate decupat; Buzunar căptușit; Cu fermoar în față; Altele
fr: Caractéristiques du suspensoir: Anneau pénien; Braguette; Sans entrejambe; Pochette détachable; Anneaux en D compatibles avec harnais; À éclairage DEL; Dos ouvert; Pochette rembourrée; Fermeture éclair à l’avant; Autre
zh-CN: 护裆设计特性: 阴茎环; 遮阴囊; 开裆; 可拆卸囊袋; 兼容背带的 D 形环; LED 发光; 露背; 软垫囊袋; 前拉链; 其他
hu: A jockstrap kialakításának jellemzői: Péniszgyűrű; Péniszvédő; Nyitott ágyékú; Levehető tasak; Hámmal kompatibilis D-gyűrűk; Világító LED-es; Nyitott hátú; Párnázott tasak; Elöl cipzáras; Egyéb
es: Características de diseño del suspensorio: Anillo para el pene; Coquilla; Sin entrepierna; Bolsa desmontable; Anillos en D compatibles con arnés; Iluminación LED; Espalda abierta; Bolsa acolchada; Frente con cremallera; Otra
nb: Designfunksjoner for susp: Penisring; Skamkapsel; Skrittløs; Avtakbar pose; Selekompatible D-ringer; Med LED-lys; Åpen rygg; Polstret pose; Glidelås foran; Annet
pl: Cechy konstrukcyjne pasów stabilizujących: Pierścień na penisa (cock ring); Mieszek (codpiece); Z otwartym krokiem; Odpinana miseczka; Pierścienie D kompatybilne z uprzężą; Podświetlenie LED; Odkryty tył; Wyściełana miseczka; Zamek z przodu; Inne
ko: 남성용 국부 보호대 디자인 특징: 콕 링; 코드피스; 크로치리스; 분리형 파우치; 하네스 호환 D링; LED 라이트; 오픈 백; 패딩 파우치; 지퍼 프런트; 기타
de: Designmerkmale des Suspensoriums: Penisring; Schamkapsel; Schrittfrei; Abnehmbarer Beutel; Harness-kompatible D-Ringe; LED-Leuchtend; Hinten offen; Gepolsterter Beutel; Reißverschluss vorne; Sonstige
zh-TW: 運動護襠設計特色: 陰莖環; 護襠; 開襠; 可拆卸囊袋; 適用吊帶的 D 型環; LED 發光; 露臀; 加墊囊袋; 前拉鍊; 其他
el: Χαρακτηριστικά σχεδιασμού Jockstrap: Δαχτυλίδι πέους; Codpiece; Ανοιχτό στον καβάλο; Αποσπώμενη θήκη; Κρίκοι D συμβατοί με ιμάντες (harness); Φωτιζόμενο με LED; Ανοιχτή πλάτη; Θήκη με επένδυση; Φερμουάρ μπροστά; Άλλο
vi: Đặc điểm thiết kế của quần lót thể thao: Vòng đeo gốc dương vật; Tấm độn đũng; Khoét đũng; Túi tháo rời; Vòng chữ D dùng cho đai nịt; Đèn LED phát sáng; Hở lưng; Túi có đệm lót; Khóa kéo phía trước; Khác
sl-SI: Oblikovne lastnosti suspenzorja: Obroček za penis; Žepek; Z odprtim mednožjem; Odstranljiv žepek; D-obročki, združljivi z oprsnicami; Osvetlitev LED; Odprt hrbet; Podložen žepek; Sprednja zadrga; Drugo
ja: ジョックストラップのデザイン機能: コックリング; コドピース; クロッチレス; 取り外し可能なポーチ; ハーネス対応Dリング; LEDライトアップ; オープンバック; パッド入りポーチ; ジッパーフロント; その他
ru: Конструктивные особенности джокстрапа: Эрекционное кольцо; Гульфик; С вырезом в промежности (Без ластовицы); Съемный мешочек; D-образные кольца для портупеи; Со светодиодной подсветкой; Открытая спина (Открытые сзади); Мешочек с уплотнителем; Молния спереди; Другое
tr: Jockstrap tasarım özellikleri: Penis halkası; Penis kılıfı; Açık ağlı; Çıkarılabilir kese; Vücut kemeri uyumlu D halkalar; LED ışıklı; Açık arka; Dolgulu kese; Önden fermuarlı; Diğer